# 认购可转债的会计处理

提问人：无无极极 011 时间：2022-08-10 16:06:39
请问，如果我们以 100 元的价格，认购了 105 元面值可转债，相当于折价认购，那么如何进行会计处理，是应该计入交易性金融资产 100 元，还是 105 元？后续的话这个差额如何处理？

回答人：chenyiwei
建议考虑折价购买的原因，确定折价后的实际买入价格是否代表买入时点的公允价值。如果是，则直接按照交易价格 100 列入交易性金融资产。

提问人：无无极极 011 时间：2022-08-12 14:47:26
折价的原因是，在谈判进程中，发行方股价由于某些原因（无法预见的政策因素）突然暴涨，并不能代表其基本面的改善。但市场惯常操作是按当前股价确定转股价，因此通过折价发行给与投资者一定补偿。

回答人：chenyiwei
如是，则 100 元整体为公允价值。按负债和权益成分的相对公允价值比例对 100 进行分拆；或者也可以按负债部分的公允价值从 100 中扣减，相当于差额全部冲减权益部分。